# 收购时承诺承担对方所有债务，以前计提的职工教育经费余额

提问人：tlancy 时间：2017-07-18 07:33:46
收购时承担对方所有债务，对方很久以前计提的职工教育经费和工会经费余额虽然在其他应付款明细里，可是起草收购合同时，需要把这两项的余额作为需承担的债务列出来吗？请教，还是不算债务，直接从其他应付款明细里剔除这两项？请各位指教？

回答人：chenyiwei
1 、职工教育经费不是真正的负债，不应纳入需承担的债务清单中。 2 、工会经费余额应谨慎核实是否仍需支付，如果确定不需支付则可以冲回处理，不纳入须承担负债的清单；如果仍需支付（支付义务尚未解除）则可以列入需承担的债务清单。